臺灣高等法院臺南分院刑事判決　　　九十三年度交上易字第一七六號　Ａ
　　　上　訴　人
　　　即　被　告　甲　○　○
右上訴人因公共危險案件，不服臺灣臺南地方法院九十三年度易字第五三號中華民國
九十三年二月十八日第一審判決（起訴案號：臺灣臺南地方法院檢察署九十三年度偵
字第一六八號），提起上訴，本院判決如左：
      主      文
原判決撤銷。
甲○○服用酒類，不能安全駕駛動力交通工具而駕駛，處有期徒刑肆月，如易科罰金
，以參佰元折算壹日。
      事      實
一、甲○○於民國（下同）九十二年十一月二十三日晚上八時許，在臺南縣永康市○
    ○街五四巷某處，飲用十瓶啤酒後，已不能安全駕駛交通工具，竟仍駕駛車號Ｎ
    ＬＣ─二００號之機車，於同晚九時五十六分許，沿臺南縣永康市○○街由東向
    西直行，行經南台街五八號前，其機車前頭與沿南台街由西向東直行之乙○○所
    駕駛之車號五Ｍ─九三０七號自用小客車左側保險槓發生碰撞而肇事，甲○○臉
    、左手臂多處受擦傷，經送醫後檢驗其血液中酒精濃度為二九四ＭＧ／ＤＬ，經
    換算呼氣所含酒精濃度為每公升高達一．四七毫克而查獲上情。
二、案經臺南縣警察局永康分局報告臺灣臺南地方法院檢察署檢察官聲請原審法院簡
    易判決處刑。
      理      由
一、上訴人即被告甲○○對於右揭事實，坦認不諱，核與證人乙○○於警詢中所證述
    之情節大致相符（見臺南縣警察局永康分局九十二年十一月二十四日警詢筆錄）
    ，並有交通事故酒精濃度測單黏貼表、事故現場圖、舉發違反道路交通管理事件
    通知單影本各一紙在卷可稽。按酒精濃度呼氣已達每公升０．五五毫克或血液濃
    度０．一一％（即一一０ＭＧ／ＤＬ）以上，肇事率為一般正常人之十倍，認為
    已達「不能安全駕駛」之標準，有法務部八十八年五月十八日法八八檢字第００
    一六六九號函可參，而佐以被告之血液中酒精濃度不惟已逾上開標準值甚多，高
    達每公升一．四七毫克，且被告查獲時呆滯木僵，昏睡叫喚不醒等情，亦有測試
    觀察紀錄表一紙載明在卷可稽，足認被告駕車當時顯已達不能安全駕駛交通工具
    之程度至明。此外，復有照片七幀在卷可佐。綜上各情相互參照，被告之自白經
    核與事實相符，堪可採信，其犯行堪以認定。
二、核被告甲○○所為，係犯刑法第一百八十五條之三之公共危險罪。原審認被告之
    罪證明確，因予論罪科刑，固非無見。惟原判決事實欄謂：「被告駕駛車號ＮＬ
    Ｃ─二００號之機車，於同晚九時五十六分許，途經臺南縣永康市○○街五八號
    前，與乙○○所駕駛之車號五Ｍ─九三０七號自用小客車發生撞擊而肇事」，然
    就兩車肇事時車行之方向及撞擊點如何？此與斟酌被告之「不能安全駕駛」之犯
    罪手段、方法等情節攸關之事實，未詳細認定，即有不洽。被告上訴意旨指摘原
    判決量刑過重而有不當之處，雖非有理由，惟原判決既有上述可議之處，自屬無
    可維持，應由本院將原判決予以撤銷改判。爰審酌被告之素行、犯罪之動機、目
    的、手段、方法，酒後駕車時之血液中酒精濃高達每公升一‧四七毫克、顯逾一
    般服用酒類駕駛之程度，其駕駛之動力交通工具為機車，所造成證人乙○○車頭
    毀損，且損害賠償之金額僅新臺幣三萬元，但被告迄今未與證人達成和解及犯後
    態度等一切情節，改量處被告如主文第二項所示之刑，並諭知易科罰金，以三百
    元折算一日之標準。
據上論斷，應依刑事訴訟法第三百六十九條第一項前段、第三百六十四條、第二百九
十九條第一項前段，刑法第一百八十五條之三、第四十一條第一項前段，罰金罰鍰提
高標準條例第二條，判決如主文。
本案經檢察官廖椿堅到庭執行職務。
中    華    民    國      九十三      年      六      月      十五      日
                                  臺灣高等法院臺南分院刑事第四庭
                                      審判長法官  鄭    文    肅
                                            法官  高    明    發
                                            法官  王    浦    傑
右正本證明與原本無異。
不得上訴。
                                      法院書記官  蔡    振    豐
中    華    民    國      九十三      年      六      月      十六      日
附錄本案論罪科刑法條全文：
中華民國刑法第一百八十五條之三
服用毒品、麻醉藥品、酒類或其他相類之物，不能安全駕駛動力交通工具而駕駛者，
處一年以下有期徒刑、拘役或三萬元以下罰金。
